

Marco Antonio Orestes Teixeira

SOFTWARE ENGINEER

Sobre Mim

Desenvolvedor backend experiente com grande conhecimento em .NET, também capaz de trabalhar com Java, Javascript e Vue.Js. Membro de equipe que adora encontrar soluções inteligentes para problemas complexos e está aberto a aprendendo coisas novas no dia a dia. Com mais de 15 anos de experiência em uma variedade de áreas, facilidade de comunicação e troca de experiências, ótimo formação técnica, autodidata e proativo. Capaz de administrar o tempo e projetos com facilidade, amplo conhecimento em desenvolvimento de software, metodologias ágeis e serviços em nuvem.

Experiência Profissional

Software Engineer em Agile Engine/Cardlytics (Atlanta, Georgia, EUA)

JUNHO 2022 — ATUALMENTE

A Cardlytics é uma plataforma de anúncios nativa nos canais digitais dos bancos. Eles fazem parceria com as principais instituições financeiras nos EUA e no Reino Unido para oferecer recompensas (cash back) aos seus clientes. Mais de 168 milhões de clientes bancários ajudam as marcas a impulsionar vendas incrementais e aumentar a participação no mercado.

- Implementação eficiente do código e alterações baseadas em especificações de design
- Melhorias e manutenção de microserviços
- Monitoramento de saúde dos microserviços

Software Engineer em Mercado Eletrônico (São Paulo, São Paulo, Brasil)

SETEMBRO 2014 — JUNHO 2022

No Mercado Eletrônico, trabalhando principalmente com plataforma B2B em sua manutenção e aprimoramento. Além disso, pude compartilhar minha experiência com meus colegas de trabalho, orientando-os em unit test, melhores práticas, como entregar um bom software e conhecimentos relacionados. Sobre o stack tecnológico envolvido, C#, Java, ASPNET Core, REST APIs, Azure, bancos de dados relacional como SQLServer e não relacional como MongoDB. Como desenvolvedor frontend, com VueJS, NodeJS (para consumo de API) e Javascript ou Typescript. Um dos pontos altos trabalhando no Mercado Eletrônico foi a possiblidade de sugerir implementações diferentes para novos problemas, design de microserviços e definição do novo stack tecnológico que seria utilizado para tais microserviços. Também, o respeito que ganhei dos meus colegas, a capacidade de oferecer conselhos sobre desenvolvimento de software e a participação ativa na maioria das decisões que vão mudar a plataforma.

- Melhorias e manutenção da plataforma B2B
- Desenvolvimento majoritariamente com tecnologias Microsoft
- Suporte e desenvolvimento junto a equipe de frontend
- Disseminação do conhecimento de boas práticas e TDD

Contato

São Paulo, São Paulo, Brasil +55 11 99291 3261 marcoaoteixeira@gmail.com

Links

<u>Linkedin</u> <u>GitHub</u>

Habilidades Profissionais

Adaptabilidade

Gerência Eficiente do Tempo

Trabalhar sob Pressão

Comunicativo

Trabalho em Time

MySQL

Microsoft Office

Node.js

jQuery

Docker

C#

JQI

Git

JavaScript

lav:

ASP.NET MVC

ASP.NET Core

REST

MongoDB

HTML/CSS/JavaScript

Amazon Web Services

Senior Software Developer em RDI Software (São Paulo, São Paulo, Brasil)

JANEIRO 2013 — SETEMBRO 2014

Na RDI Software foi minha primeira vez trabalhando para uma empresa multinacional, lá minha posição era desenvolvedor de software sênior, responsável, como membro da equipe, por refatorar e melhorar o software PDV. Pois estava chegando ao fim de seu ciclo de vida. Lá fui apresentado aos ciclos de CI/CD no desenvolvimento de software, utilizando TeamCity e o desenvolvimento orientado a testes. Foi uma experiência muito interessante e que me ensinou muito sobre como entregar software com facilidade e agregar valor a cada etapa do processo de desenvolvimento. As conquistas foram migrar a tecnologia antiga para uma nova (linguagem C com comunicação socket para linguagem C# com WPF (Windows Presentation Foundation) e WCF (Windows Communication Foundation)), avaliar opções de bancos de dados para o software que está sendo desenvolvido (banco de dados embarcado) e ajudar a melhorar a velocidade e integração entre o sistema legado (linguagem C) com o novo (C#), pois não poderíamos apenas substituir o software antigo devido ao seu tamanho e importância. Era preciso dar pequenos passos.

- Renovação da plataforma de PDV para uma das maiores cadeias de fastfood dos EUA
- Refatoração de código legado
- Trabalho com times multiculturais

Software Developer em Pharmalink Online (São Paulo, São Paulo, Brasil)

JANEIRO 2010 — NOVEMBRO 2012

Na Pharmalink Online, fui responsável pela manutenção e melhoria da sua plataforma B2B. Foi a primeira vez que trabalhei com uma equipe com mais de 5 pessoas. Lá desenvolvi a maior parte de minhas hardskills com tecnologias Microsoft (ASPNET, C#, SQLServer, WCF) e soft skills como trabalho em equipe, comunicação, resolução de problemas, desenvoltura, desempenho. Um dos maiores pontos foi poder alterar o sistema de controle de versão (era CVS e mudamos para GIT) o que proporcionou uma maior facilidade na resolução de conflitos de código pelo time e também aprimoramento de queries no SQL Server devido a baixa performance do banco de dados.

- Melhorias e manutenção da plataforma B2B
- Aprimorar queries no banco de dados e sua performance
- Migração do controle de versão (CVS -> GIT)

Educação

Tecnólogo em Análise e Desenvolvimento de Sistemas, Universidade Anhembi Morumbi, São Paulo - São Paulo - Brasil

JANEIRO 2017 — DEZEMBRO 2022

MBA em Gestão de TI, Universidade Anhembi Morumbi, São Paulo - São Paulo - Brasil

MARCO 2023 - ATUALMENTE

Pós Graduação em Arquitetura de Software, Universidade Federal do Rio de Janeiro, São Paulo - São Paulo - Brasil

MARÇO 2023 - ATUALMENTE

Microsoft Azure	
Unit Tests	
Git	
RabbitMQ	
VueJS	
ReactJS	
JIRA	
TeamCity	
Design Patterns	
Clean Code	
Kafka	
Datadog	
Sumologic	
Línguas	

Inglês (IELTS 2022 - Score 7)

Cursos

MongoDB Basics, Mongo University

The MongoDB Aggregation Framework, Mongo University

MongoDB for .NET Developers, Mongo University

Microservices Architecture, Udemy

SOLID Principles: Introducing Software Architecture & Design, Udemy

TDD in C#: From A to Z, Udemy

Docker: Developers' Essential Tool, Udemy